【裁判字號】    99,交聲,826
【裁判日期】    990722
【裁判案由】    違反道路交通管理處罰條例聲明異議
【裁判全文】
臺灣士林地方法院交通事件裁定  九十九年度交聲字第八二六號
受處分人
即異議人  乙○○
上列受處分人即異議人因違反道路交通管理處罰條例事件，對於
交通部公路總局臺北區監理所基隆監理站中華民國九十九年六月
七日所為之處分（原處分案號：基監字第裁四二—ＤＢ0000
000號），聲明異議，本院裁定如下：
    主  文
異議駁回。
    理  由
一、按汽車駕駛人，行經有燈光號誌管制之交岔路口闖紅燈者，
    處新臺幣（下同）一千八百元以上五千四百元以下罰鍰；又
    汽車駕駛人，違反前開規定者，除依原條款處罰鍰外，並記
    違規點數三點，道路交通管理處罰條例第五十三條第一項、
    第六十三條第一項第三款分別定有明文。
二、原處分意旨略以：受處分人即異議人乙○○於民國九十九年
    四月二十日下午七時四十五分許，駕駛車牌號碼三○五九—
    ＱＴ號自用小客車，行經桃園縣蘆竹鄉○○○路與光明路設
    有行車管制號誌之交岔路口，該路口行車管制號誌已轉變為
    圓形紅燈，表示車輛禁止通行，不得超越停止線或進入路口
    ，受處分人仍駕駛上開小客車自忠孝西路闖紅燈左轉至光明
    路一段，經桃園縣政府警察局蘆竹分局警備隊甲○○○○當
    場製單舉發，受處分人不服舉發事實，於應到案日期前，具
    狀向原處分機關即交通部公路總局臺北區監理所基隆監理站
    陳述意見，經原處分機關函請舉發單位即桃園縣政府警察局
    蘆竹分局調查結果，仍認受處分人有前揭違規行為，原處分
    機關乃依道路交通管理處罰條例第五十三條第一項、第六十
    三條第一項第三款、違反道路交通管理事件統一裁罰基準及
    處理細則第四十一條、第四十三條、第四十四條、違反道路
    交通管理事件統一裁罰基準表之規定，於同年六月七日以基
    監字第裁四二—ＤＢ0000000號裁決書裁處受處分人
    罰鍰二千七百元，並記違規點數三點。
三、異議意旨略以：受處分人於舉發當時係駕駛前揭小客車，由
    桃園縣蘆竹鄉○○○路在號誌為綠燈之情況下左轉至光明路
    一段，因副駕駛座東西掉落，為撿拾掉落物品，故於左轉至
    光明路一段後緩慢靠路邊停車，並無闖紅燈左轉之違規行為
    云云。
四、經查，受處分人於前揭時、地，有行經有燈光號誌管制之交
    岔路口闖紅燈之違規行為，業據證人即舉發本件之甲○○○
    ○於本院調查時，以具結擔保其供述之真實性，並在負擔偽
    證罪處罰之心理狀態下證稱：於九十九年四月二十日晚間七
    至九時許，我與謝茂陞警員身著警察制服，站在桃園縣蘆竹
    鄉○○路○段六十巷口即承安藥局前，面對光明路一段與忠
    孝西路之Ｔ字型交岔路口即本件舉發地點，執行取締交通違
    規勤務。該交岔路口之號誌為二時向，即光明路一段綠燈，
    忠孝西路為紅燈，反之亦然，因常有駕駛人違規自忠孝西路
    闖紅燈左轉至光明路一段，所以我們經常在該處取締交通違
    規。舉發當日，我與謝茂陞警員在執行取締交通違規前，有
    先在該交岔路口確認過該路口之號誌運作正常，舉發當時，
    該交岔路口光明路一段之方向為綠燈，但車流量不多，我清
    楚看見受處分人駕駛車牌號碼三○五九—ＱＴ號自用小客車
    自忠孝西路左轉至光明路一段，然後在光明路一段八號前之
    停車格停車，我與謝茂陞警員即上前盤查，我們走過去時，
    光明路一段之號誌仍為綠燈，過一下子才轉變為紅燈，舉發
    時我們告知受處分人有在忠孝西路闖紅燈左轉之違規行為，
    受處分人表示她當時要撿東西，轉彎時沒有注意到號誌，希
    望我們舉發輕一點的違規，但我們告知我們是依事實舉發，
    受處分人在簽收舉發單時，有些遲疑，謝茂陞警員告知受處
    分人可以不簽，但後來受處分人還是在舉發單上簽了名，本
    件舉發過程中我覺得受處分人日後可能會申訴，所以我就在
    當日之員警工作紀錄簿上特別註記本件舉發經過等語綦詳（
    見本院卷第十七頁反面至第十九頁）。而證人甲○○○○與
    受處分人素不相識，又無怨隙，此為渠等一致陳述在卷（見
    本院卷第十八頁反面、第十九頁），衡情證人甲○○○○應
    無自陷偽證重罪，設詞攀誣之必要，其證言應屬真實可信。
    此外，並有證人甲○○○○繪製之現場圖、桃園縣政府警察
    局蘆竹分局警備隊九十九年四月二十日勤務分配表、員警出
    入及領用應勤裝備登記簿、員警工作紀錄簿、舉發地點全景
    照片在卷可稽（見本院卷第二十二頁至第三十頁）。又交通
    警察製單舉發違反道路交通管理處罰條例所列之違規事實，
    本質上為行政處分，係公務員基於職務上之權力，依法就特
    定之具體事件所為之具公法上效果之單方面行政行為，基於
    公務員為公法上行為具有公信力之原則，該行政行為當可被
    推定為真正，其據以依法處分之事實認定亦為正確無誤。本
    此公信原則，乃立法者賦予行政機關制定違反道路交通事件
    統一裁罰標準及處理細則，使執勤警員得當機處分以達其維
    護交通秩序、安全之行政目的。若謂公務員一切行政行為均
    需預留證據以證其實，則國家行政勢必窒礙難行，據此，刑
    事訴訟法就犯罪證據有關之規定中，與屬行政秩序罰之交通
    違規裁罰本質不合之部分，自不在準用之列。本件受處分人
    既未就其所主張執勤員警之舉發有誤一節提出相關證據以供
    調查，本院亦查無任何證據足資證明執勤員警有捏造事實違
    法取締之情事存在，則執勤警員本其維護交通秩序、安全職
    責所為之舉發，自應受到合法、正確之推定。是受處分人空
    言辯稱：伊並無闖紅燈之違規行為云云，顯係卸責之詞，不
    足採信。綜上，受處分人於上開時、地，行經有燈光號誌管
    制之交岔路口闖紅燈之違規行為，洵堪認定。
五、從而，原處分機關對受處分人前揭違規行為，依道路交通管
    理處罰條例第五十三條第一項、第六十三條第一項第三款、
    違反道路交通管理事件統一裁罰基準及處理細則第四十一條
    、第四十三條、第四十四條、違反道路交通管理事件統一裁
    罰基準表之規定，於九十九年六月七日以基監字第裁四二—
    ＤＢ0000000號裁決書裁處受處分人罰鍰二千七百元
    ，並記違規點數三點，核無不當。是本件聲明異議為無理由
    ，應予駁回。
據上論斷，應依道路交通案件處理辦法第十九條，裁定如主文。
中    華    民    國    99    年    7     月    22    日
                          臺灣士林地方法院交通法庭
                              法      官  孫萍萍
以上正本證明與原本無異。
如不服本裁定，應於送達後五日內，向本院提出抗告狀。
                              書  記  官  劉易柔
中    華    民    國    99    年    7     月    22    日

司法院資訊處製作；財團法人民間司法改革基金會備份。
